

Rusvel Enrique Pasos Leyva

Android Developer | Ingeniero Electrónico

🔾 repleyva 📢 Rusvel Leyva 💆 @repleyva 📞 3158160633 🔞 @repleyva

• Rusvel Leyva 😝 repleyva

■ PERFIL

Ingeniero Electrónico. Profesional con experiencia en el área de desarrollo de aplicaciones Android usando kotlin, implementando funcionalidades con el SDK de Android, servicios de Google y consumo de APIRest. Manejo de clean architecture, arquitecturas MVVM Y MVI. Para el manejo de las vistas hago uso de la librería con más auge en los últimos años, Jetpack Compose. Mis objetivos están enfocados en mejorar cada vez más las habilidades en el desarrollo de aplicaciones móviles, crear apps robustas y vanguardistas, y generar valor en el mercado del TI. Responsable, y siempre dispuesto a ofrecer mis servicios como ingeniero de manera ética y empática.

P HABILIDADES

Koltin • • • • •

(4) IDIOMAS

FORMACIÓN ACADÉMICA

08/2015 – 12/2022 **Ingeniero Electrónico**

Valledupar, Colombia Universidad Popular del Cesar ☑

08/2019 - 12/2019 Desarrollo de aplicaciones para dispositivos móviles Android

Valledupar, Colombia SENA ☑

2019 Curso de lógica de programación

Remoto, Mexico Fundación Carlos Slim 🗷

PUBLICATIONS

27/09/2023 Android: Arquitectura MVI & Jetpack Compose 🛽

Medium

EXPERIENCIA PROFESIONAL

03/2023 − present Android Tech Lead Bogotá DC, Colombia Bolsiyo S.A.S ☑

Líder técnico del equipo de Android Developers

11/2021 − present Android Developer Bogotá, Colombia Bolsiyo S.A.S ☑

Hago parte del Teem Android Developers. Doy soporte a la aplicación Android de la empresa, desarrollo nuevas funcionalidades y aporto mejoras visuales y optimización

del código existente.

07/2021 - 12/2021

Desarrollador de la App Android lassSystem

Valledupar, Colombia

Trabajo de Grado

Para la tesis de grado desarrollé una aplicación Android implementando Firebase para el registro y control de asistencia estudiantil aplicando Deep Learning. Esta aplicación hace uso del storage del dispositivo para leer y almacenar datos en la base de datos remota, la cual sirve de puente para leer los datos en una pagina web la que ejecuta el algoritmo de reconocimiento facial escrito en Python.

01/2021 – 07/2021 Curumani, Colombia Desarrollador de la App Android Harto E' Buti

Emprendimiento

Esta pagina web fue desarrollada para agilizar el proceso de compra de butifarras en mi municipio, permitiendo que los usuarios puedan hacer sus pedidos según los platos mostrados en la plataforma y organizando un mensaje con cantidades, preciosa y dirección el cual será mandado al whatsapp del negocio.

PROYECTOS

2021 Portafolio Web Personal

En este sitio web describo mi actividad profesional como desarrollador y muestro algunos trabajos que he hecho en el proceso de aprendizaje. Hecho en React.

2021 **Harto E' Buti** ☑

Este sitio web, fué desarrollado para facilitar el proceso de compra en mi

emprendimiento de ventas de de butifarras en mi pueblo, Curumaní - Cesar. Hecho en

React.

2021 Dashboard ☑

Este sitio fué desarrollado para ejercitar el manejo de gráficos y estadísticas en

programación web. Hecho en React.

2021 **E-Commerce** [7]

Este sitio web simula el funcionamiento de una tienda online. Se muestra catálogo de

compras, filtros, carrito de compra, etc. Hecho en React.

♣ REFERENCES

Edgar Herrera, *Technical Lead Mobile Development*, Mercado Libre +57 304 2422343

Armando Carrillo, *Sr Software Engineer*, Mercado Libre +57 301 2232554

Esteven Moreno, *Sr Web Developer*, Bolsiyo S.A.S +57 310 5303290

Ricardo Bermudez, Sr Web Developer, Bolsiyo S.A.S

+57 314 5063381

Carlos Cerro, Android Developer, Bolsiyo S.A.S

+57 300 6926711

Anyi Cordero, Scrum Master, Bolsiyo S.A.S.

+57 301 2968838